臺灣宜蘭地方法院刑事判決
110年度侵訴字第30號
公  訴  人  臺灣宜蘭地方檢察署檢察官
被      告  郭奕凡


指定辯護人  義務辯護律師林詠御律師
上列被告因妨害性自主罪案件，經檢察官提起公訴（110年度偵
字第1763號），本院判決如下：
    主  文
乙○○對於未滿十四歲之男子為猥褻之行為，共壹佰玖拾伍罪， 
各處有期徒刑柒月。應執行有期徒刑參年陸月。
其餘被訴部分無罪。
    犯罪事實
一、乙○○為宜蘭縣○○鄉○○路000號頂尖優勢文理補習班輔
    導老師，卷內代號BT000-A110004號未成年男子（真實姓名
    年籍詳卷，民國00年00月生，下稱Ａ男）於就讀國小五年級
    下學期及六年級期間為上開補習班國小課後輔導學生。乙○○
    明知Ａ男為未滿十四歲之國小高年級男童，且係因教育關係
    而受其監督、照護之人，對於具有彰顯性別特徵之身體隱私
    部位及性意識、性觀念，及如何保護上開身體隱私部位尚懵
    懂無知，竟為滿足自己之性慾，基於利用權勢、機會及對未
    滿十四歲之兒童為猥褻行為之犯意，自105年3月1日起至106
    年5月31日止之期間，以每週3次之頻率，在上開頂尖優勢文
    理補習班一樓櫃臺、茶水間、改作業處，將手伸入Ａ男褲子
    內撫摸Ａ男生殖器之方式，其中有1次在上開補習班茶水間，
    脫去Ａ男褲子後以生殖器摩擦Ａ男臀部等方式，對Ａ男為猥褻
    行為共195次（以最有利於被告之次數計算），Ａ男於國小六
    年級畢業即將進入國中就讀時向父母表達更換補習班，始未
    再遭猥褻。嗣Ａ男於就讀高中時，於109年11月11日在高中作
    業（生命河流）中披露上述情事後，於110年1月14日經學校
    老師批改作業發現而進行通報，由社工到校訪視，因而查悉
    上情。
二、案經Ａ男、BT000-A110004A（Ａ男之母）訴由宜蘭縣政府警察
    局移送臺灣宜蘭地方檢察署檢察官偵查起訴。
    理  由
甲、有罪部分：
壹、程序部分：
一、按性侵害犯罪防治法所稱性侵害犯罪，係指觸犯刑法第二百
    二十一條至第二百二十七條、第二百二十八條、第二百二十
    九條、第三百三十二條第二項第二款、第三百三十四條第二
    款、第三百四十八條第二項第一款及其特別法之罪；又行政
    機關、司法機關及軍法機關所製作必須公示之文書，不得揭
    露被害人之姓名、出生年月日、住居所及其他足資識別被害
    人身分之資訊，性侵害犯罪防治法第二條第一項、第十二條
    第二項分別定有明文。另性侵害犯罪防治法第十二條所定其
    他足資識別被害人身分之資訊，包括被害人照片或影像、聲
    音、住址、親屬姓名或其關係、就讀學校與班級或工作場所
    等個人基本資料，性侵害犯罪防治法施行細則第六條亦有明
    文。本案被告乙○○所犯係屬性侵害犯罪防治法所稱之性侵害
    犯罪，因本院所製作之判決係屬必須公示之文書，為避免被
    害人身分遭揭露，依上開規定，對於證人即告訴人Ａ男、證
    人即告訴人Ａ男之母親等相關資料，爰依上開規定不予完整
    記載，各以Ａ男、Ａ男之母親代號代替之（各代號所對應之真
    實姓名年籍等資料詳偵查卷彌封袋內之各該代號與真實姓名
    對照表）。另就住處地址、學校等足資識別身分之資訊，均
    予以隱匿，以免揭露被害人身分，合先陳明。
二、證據能力部分：
（一）按被告以外之人於審判外之言詞或書面陳述，除法律有規
      定者外，不得作為證據，刑事訴訟法第一百五十九條第一
      項定有明文；又被告以外之人於審判外之陳述，雖不符前
      四條之規定，而經當事人於審判程序同意作為證據，法院
      審酌該言詞陳述或書面陳述作成時之情況，認為適當者，
      亦得為證據，刑事訴訟法第一百五十九條之五第一項亦有
      明文。而所謂「審酌該陳述作成時之情況，認為適當」者
      ，係指依各該審判外供述證據製作當時之過程、內容、功
      能等情況，是否具備合法可信之適當性保障，加以綜合判
      斷而言（最高法院94年度台上字第3277號、第5830號判決
      意旨參照）。經查，被告及其辯護人不同意證人即告訴人
      Ａ男、證人即告訴人Ａ男之母親於警詢中之陳述作為本案證
      據，而上揭證人於警詢中之陳述為被告以外之人於審判外
      之陳述，依刑事訴訟法第一百五十九條第一項規定，無證
      據能力。
（二）按刑事訴訟法第一百五十九條之一第二項規定：「被告以
      外之人於偵查中向檢察官所為之陳述，除顯有不可信之情
      況者外，得為證據」，已揭示被告以外之人於偵查中向檢
      察官所為之陳述，原則上有證據能力，僅於顯有不可信之
      情況者，始例外否定其得為證據。經查，被告及其辯護人
　　　不爭執證人即告訴人Ａ男、證人即告訴人Ａ男之母親於偵查
      中證述之證據能力（見本院卷第41頁），復經審酌該等證
      據製作時之情況，尚無顯有不可信之情形，亦無違法不當
      與證明力明顯過低之瑕疵，且與待證事實具有關聯性，認
      為以之作為證據應屬適當，且證人即告訴人Ａ男、證人即
      告訴人Ａ男之母親嗣於本院審理時，業經傳喚到庭進行交
      互詰問，被告之對質詰問權已獲確保，調查已屬完足，自
      有證據能力。
（三）關於內政部警政署刑事警察局中華民國110年9月8日刑鑑
      字第1100500619號鑑定書（即被告之測謊鑑定書）證據能
      力部分：
　１、按「鑑定人由審判長、受命法官或檢察官就下列之人選任
      一人或數人充任之：一、就鑑定事項有特別知識經驗者。
      二、經政府機關委任有鑑定職務者。」刑事訴訟法第一百
      九十八條定有明文；復按測謊鑑定係依一般人若下意識刻
      意隱瞞事實真相時，會產生微妙之心理變化，例如：憂慮
      、緊張、恐懼、不安等現象，而因身體內部之心理變化，
      身體外部之生理狀況亦隨之變化，例如：呼吸急促、血液
      循環加速、心跳加快、聲音降低、大量流汗等異常現象，
      惟表現在外之生理變化，往往不易由肉眼觀察，乃由測謊
      員對受測者提問與待證事實相關之問題，藉由科學儀器（
      測謊機）紀錄受測者對各個質問所產生細微之生理變化，
      加以分析受測者是否下意識刻意隱瞞事實真相，並判定其
      供述是否真實；測謊機本身並不能直接對受測者之供述產
      生正確與否之訊號，而係測謊員依其專業之學識及經驗，
      就測謊紀錄，予以客觀之分析解讀，至於測謊鑑定究竟有
      無證據能力，刑事訴訟法並無明文規定，惟實務上，送鑑
      單位依刑事訴訟法第二百零八條第一項規定，囑託法務部
      調查局或內政部警政署刑事警察局為測謊檢查，受囑託機
      關就檢查結果，以該機關名義函覆原囑託之送鑑單位，該
      測謊檢查結果之書面報告，即係受囑託機關之鑑定報告，
      該機關之鑑定報告，形式上若符合測謊基本程式要件，包
      括：(一)經受測人同意配合，並已告知得拒絕受測，以減
      輕受測者不必要之壓力。(二)測謊員須經良好之專業訓練
      與相當之經驗。(三)測謊儀器品質良好且運作正常。(四)
      受測人身心及意識狀態正常。(五)測謊環境良好，無不當
      之外力干擾等要件，具備上述形式之證據能力者，即賦予
      實質之價值判斷；倘被告就否認犯罪有不實之情緒波動反
      應，雖不能採為有罪之唯一證據，但非無證據能力，仍得
      供裁判之佐證，其證明力如何，事實審法院自得依職權自
      由判斷具備上述形式之證據能力者，即賦予實質之價值判
      斷；倘被告就否認犯罪有不實之情緒波動反應，雖不能採
      為有罪之唯一證據，但非無證據能力，仍得供裁判之佐證
      ，其證明力如何，事實審法院自得依職權自由判斷（最高
      法院迭有109年度台上第3527號、107年度台上字第4341號
      、107年度台上字4459號、102年度台上字第1711號、102
      年度台上字第1274號、102年度台上字第1166號、102年度
      台上字第157號、100年度台上字第1458號、92年度台上字
      第2282號、93年度台上字第1865號、98年度台上字第2345
      號等判決要旨可資參照），又測謊鑑定，因其結果未具有
      全然之準確性，固不得採為判決之唯一及絕對之依據，但
      是項鑑定係依一般人在說謊時，會產生遲疑、緊張、恐懼
      、不安等心理波動現象，乃以科學方法，由鑑定人利用測
      謊儀器，將受測者之上揭情緒波動反應情形加以記錄，用
      以判別受測者之供述是否真實。故測謊鑑定，倘鑑定人具
      備專業之知識技能，所測試之問題及其方法又具專業可靠
      性時，該測謊結果，如就否認犯罪有不實之情緒波動反應
      ，仍非不得供為主要證據之補強依據（參見最高法院108
      年度台上字第167號判決）。
　２、經查，本件測謊鑑定報告係臺灣宜蘭地方檢察署檢察官囑
      託內政部警政署刑事警察局進行專業測謊鑑定，而受囑託
      之鑑定機關內政部警政署刑事警察局，已將施測檢查結果
      以機關名義函覆，而細繹該鑑定書附載受測人即被告所簽
      立之具結書一紙，該具結書已載明被告係出於自由意志同
      意接受測謊，無強迫情事，且測謊人員業已告知被告刑事
      訴訟法所賦予之權利包括得拒絕受測等詞，並經被告同意
      簽立（見110年度偵字第1763號偵查卷第45頁）；又上開
      鑑定報告書並附有施測人員之資歷表，施測人員（測謊股
      05）先後接受美國及國內刑事警察局之測謊人員專業訓練
      結業，其具備測謊專業能力無庸置疑；又該局測謊使用之
      儀器係美國拉法葉（Lafayette）儀器公司製造，型號為L
      x-4000（SN352988），儀器運作狀況正常，測謊環境良好
      ，無不當外力干擾，且採用「熟悉測試法」【The Acquai
      ntance Test（ACT）】、「區域比對法」【The Zone Com
      parison Technique（ZCT）】進行測試，先以「熟悉測試
      法」檢測受測人即被告之生理圖譜反應情形並讓其熟悉測
      試流程後，再以「區域比對法」測試比對，而被告受測時
      意識清楚，並於測前自承病歷（包括精神疾病）「糖尿病
      」、當時之身體狀況「還可以」、測前睡眠「共6小時 」
      、「較少」、「精神尚可」等情，此有內政部警政署刑事
      警察局於110年9月8日出具之刑鑑字第1100500619號鑑定
      書所附被告具結書、測謊鑑定資料表、測謊鑑定說明書、
      測謊圖譜分析量化表、測謊鑑定人資歷表及測謊圖譜在卷
      可憑（見110年度偵字第1763號偵查卷第42至45頁，測謊
      圖譜見彌封袋內），堪認本件施測在程序與形式上，均符
      合測謊之程式要件，該測謊鑑定報告應具證據能力。
　３、被告之辯護人雖以測謊鑑定外在因素影響眾多，被告本身
      個性內向，可能因人格特質導致測謊報告與事實不符 云
      云，惟被告於測試當天於測前會談中已否認有摸過Ａ男的
      生殖器，或以生殖器碰觸Ａ男的屁股，經Polygraph儀器先
      以熟悉測試法檢測被告之圖譜生理反應情形，使其熟悉測
      試流程，再以區域比對法測試後，就所得生理圖譜進行分
      析量化結果，被告對本案並未完全說實話，有上開測謊鑑
      定說明書在卷足稽（見110年度偵字第1763號偵查卷第43
      頁）。被告於測試前未服用藥物，亦未飲酒，受測當時亦
      已確認自身身體狀況「還可以」，進而同意接受測謊鑑定
      ，與被告個性是否內向實無任何關聯，此觀上開測謊儀器
      測試具結書即明。又本件測謊鑑定包含測前會談、儀器測
      試及測後會談三部分，歷經相當時間及多次會談，足徵本
      件測謊鑑定均依施測鑑定人之專業，依據相關標準作業流
      程為之，與最高法院上揭判決所揭意旨並無不符。被告辯
      護人爭執本件測謊鑑定之證據能力，不足為據。
　４、再者，固然被告在刑事程序上享有不自證已罪權利（priv 
      ilegeagainst self-incrimination），因而得行使緘默
      權，惟不自證已罪係一種「特權（privilege）」，此與
      憲法其他基本權利（fundamental "rights"）不得任意捨
      棄者大不相同，此種特權容許被告可以選擇放棄行使，一
      般以自行提出證據或放棄緘默權為其表現形式，而放棄緘
      默權之具體訴訟行為，例如自白犯罪或自願測謊為其普遍
      的方式之一，不過，測謊與自白犯罪在證據方法上之地位
      並不相同，自白得成為被告有罪之法定證據方法之一，倘
      再佐以其他積極證據，或可經綜合評價後為被告有罪之認
      定，惟被告未能通過測謊之結果，僅能用以彈劾被告所辯
      不足採信之依據之一，並不能將之視為係被告之自白，不
      能取以充當被告犯罪之獨立證據。且本件係被告自願接受
      測謊，且有告知得隨時拒絕施測，足見並未剝奪被告不自
      證己罪權利之選擇自由。綜上，被告及其辯護人未指出其
      程序上有何瑕疵之處，逕行否認此一鑑定報告之證據能力
      ，尚不足採。是本件測謊鑑定報告因鑑定人具備專業之知
      識技能，且係由檢察官所選任，復事先獲得受測者之同意
      ，所測試之問題及其方法又具專業可靠性，並符合刑事訴
      訟法第二百零六條規定之程式者，即屬同法第一百五十九
      條第一項「法律有規定」得為證據之傳聞例外，認有證據
      能力。
（四）除前開說明外，本判決後述所引之各項非供述證據，無證
  　　據證明係實施刑事訴訟程序公務員以不法方式所取得，且
　　  亦無證據證明係非真實，復均與本件待證事實具有關聯 
      性，既不適用傳聞法則，且經被告及其辯護人同意作為本
      案證據 （見本院卷第39、41頁），且業經於審判期日就
      上開證據進行調查、辯論，且查無違反法定程序取得之情
      事，依刑事訴訟法第一百五十八條之四規定反面解釋，均
      具證據能力。
貳、實體部分：
一、認定被告犯罪事實所憑證據及理由：
    訊據被告乙○○固坦承其擔任頂尖優勢文理補習班輔導老師
    ，告訴人Ａ男曾於就讀國小五、六年級期間參加該補習班  
    課後輔導，在Ａ男五年級時是由其擔任輔導老師，會在一樓
    輔導Ａ男完成未完成的功課，知悉Ａ男是未滿十四歲之男童等
    情，惟矢口否認有對證人即告訴人Ａ男為犯罪事實欄所載妨
    害性自主犯行，辯稱：未對證人即告訴人Ａ男為猥褻行為，
    伊與Ａ男只是一般師生的互動，沒有特別之處，也沒有特別
    的關係， Ａ男五年級時有負責輔導他的功課，但Ａ男六年級
    時伊沒有輔導Ａ男功課云云。經查：
（一）Ａ男為93年12月生，在就讀國小五年級下學期即105年2、3
      月起至就讀國中前，有在位於宜蘭縣○○鄉○○路000號頂尖
      優勢文理補習班參加課後輔導，被告則為該補習班輔導老
      師，有在一樓輔導Ａ男功課，被告亦知悉Ａ男為未滿十四歲
      之男童之事實，業據被告於偵查中檢察事務官詢問時及本
      院審理中供述在卷（見110年度偵字第1763號偵查卷第8至
      9頁；本院卷第34至37、39、185至187頁），並據證人即
      告訴人Ａ男於偵查及本院審理中證述明確，且有Ａ男真實姓
      名對照表在卷可稽（見偵查彌封袋內）。上開事實，首堪
      認定。
（二）證人之證詞，乃供述證據之一種，而供述證據具有其特殊
      性，與物證或文書證據具有客觀性及不變性並不相同，此
      因人類對於事物之注意及觀察，有其能力上之限制，未必
      如攝影機或照相機般，對所發生或經歷的事實能機械式無
      誤地捕捉，亦未必能洞悉事實發生過程之每一細節及全貌
      ，且常人對於過往事物之記憶，每隨時日之間隔而漸趨模
      糊或失真，自難期其如錄影重播般地將過往事物之原貌完
      全呈現。此外，因個人教育程度、生活經驗、語言習慣之
      不同，其表達意思之能力與方式，亦易產生差異，故如證
      人之陳述有部分前後不符，或相互間有所歧異時，究竟是
      否可採，法院仍得本其自由心證予以斟酌，非謂一有不符
      或矛盾，即應認其全部均為不可採信。經查：證人即告訴
      人Ａ男於偵查中證述「（問：請說明被告侵害的經過？）
      都是在我去安親班的時候，地點都是在安親班的茶水間跟
      櫃臺、老師的辦公桌。（問：被告對你做了什麼事？）他
      摸我的生殖器，他在茶水間有一次還把我的褲子跟他的褲
      子脫下來，用他的生殖器摸擦我的屁股。（問：被告在安
      親班從何時到何時對你為性侵害？）從我小學5年級就是1
      05年2、3月開始，一直到我小6就是106年7、8月間。（問
      ：這段期間上安親班的頻率？）我從週一到週六每天都要
      上安親班，被告侵害我的頻率每週至少有3次。‧‧‧‧‧（問
      ：被告做這些事情的時候，你有曾經試圖抗拒嗎？）沒有
      。我是因為他是老師，我很怕他，我很常被打，因為我成
      績不好。」等語（見110年度偵字第1763號偵查卷第51頁
      至第51頁背面）；於本院審理中證述：起訴書記載之內容
      是正確的；國小四年級開始在頂尖優勢文理補習班補習班
      上課，平常五天是星期一至星期五，偶爾六天是含星期六
      ，有時候我作業補不完，星期六就要再去上課，還蠻常被
      留下來加強輔導，一樓的學生 是被告負責輔導的，被告
      對我做的事之前在警詢、偵查中均已陳述過，再回想會讓
      我覺得不舒服、很噁心，我說的都是實話。被告第一次是
      在辦公桌用手伸進我的褲子裡摸 我的生殖器，我沒有反
      抗或拒絕，被告也沒有恐嚇或威脅我，大部分被告坐在一
      樓辦公桌擋住的位置，我坐在被告的左手旁，通常他對我
      做的時候都沒有人，偶爾其他學生會過來問問題，被告就
      會把手收回去，其他老師都在樓上，偶爾老師來拿文具時
      會被被告的辦公桌擋住。也有發生在茶水間及前台時，前
      台就是一樓大門旁的窗戶前的台子，有一個走道，在茶水
      間及前台被告對我做那些事情時，學生都看不到，通常被
      告對我做這件事情時，其他老師都是在樓上。警詢卷第12
      頁照片編號3是我稱的前台，被告是坐在這個位置的椅子
      上，不確定是哪一張椅子，我坐在他的腿上。第12頁背面
      照片編號03，飲水機與門中間的平台，就是我說的茶水間
      的位置。第13頁上面照片，照片中間前方是門，被告的位
      置是在進門的木桌，對照第13頁下方的桌子，該木桌會被
      半圓弧型比較高的桌子擋住，被告是坐在土黃色桌面的桌
      子後方的椅子上，就是13頁上方的黑色椅子，我是坐在被
      告的左手邊，就是坐在靠半圓弧型桌子內側，是坐在照片
      上那種比較矮的木椅上，但木椅是在被告黑色椅子的左側
      。辦公桌前有隔板，看不到桌面下方的情形。‧‧‧‧‧有1次
      在茶水間裡面，被告把我的褲子和他的褲子脫下來，用他
      的生殖器摩擦我的臀部就是屁股中間，這個動作只有做一
      次。剩下的都是用他的手伸進我褲子裡面摸我的生殖器，
      次數最多是在辦公桌，再來是茶水間，再來是前台。被告
      侵害我的頻率每週至少3次，國一快開學時跟父母說要換
      補習班，就沒有再去頂尖優勢文理補習班。我沒有跟任何
      人說過，是寫作業生命河流時才寫出，學校老師才問我，
      我才說，之後就是在社工調查及警詢及偵查中才說的。老
      師要我們寫快樂或不快樂的事情，因為我找不出快樂的事
      情，還有找不出比這件事情更不快樂的事情，所以我就寫
      出來，這件事情是確實發生的等語（見本院卷第34至35、
      93、84至88、92、97、95、96、90頁）。經核證人即告訴
      人Ａ男就被告自其就讀國小五年級下學期即105年2、3月間
      起至106年7、8月間上國一前對其為猥褻行為過程之陳述
      始終一致，並無明顯矛盾或重大瑕疵可指，並有案發現場
      照片（見警詢卷第11至13頁背面）、Ａ男就讀上開補習班
      之資料（影本見110年度偵字第1763號偵查卷第13至14頁
      、本院卷第155至170頁，原本見偵查彌封袋及本院不公開
      卷）在卷可稽，且證人即告訴人Ａ男於本院審理中於初始
      欲開始陳述被告對其所做之事時，一開始表示「已經講了
      很多次不想一直說」、「還是會覺得不舒服，很噁心」、
      「會想迴避這件事情」，交互詰問過程中並表示要休息（
      見本院卷第86至87、95頁），與一般遭性侵被害人回憶當
      時情狀之反應相符，再衡酌證人即告訴人Ａ男所述遭被告
      猥褻之過程，若非親身經歷，實無可能如此具體陳述且前
      後一致如上。
（三）性侵害犯罪通常具有隱密性，若案發當時僅有被告與被害
      人二人在場，事後常有各執一詞，而難辨真偽之情形。被
      害人以證人身分之陳述，雖非無證據能力，然其證言是否
      可信，事實審法院仍應調查其他證據，以查明其指證是否
      確與事實相符。而法院認定事實，並不悉以直接證據為必
      要，其綜合各項調查所得的直接、間接證據，本於合理的
      推論而為判斷，要非法所不許。另得據以佐證者，雖非直
      接可以推斷該被告的犯罪實行，但以此項證據與對向證人
      的指述為綜合判斷，若足以認定犯罪事實者，仍不得謂其
      非屬補強證據。是所謂補強證據，不問其為直接證據、間
      接證據，或係間接事實的本身即情況證據，均得為補強證
      據的資料（最高法院108年度台上字第334號判決意旨參照
      ）。經核：
　１、查本案係因證人即告訴人Ａ男於案發後就讀高中時，於109
      年11月11日在高中作業（生命河流）中披露上述情事後，
      於110年1月14日經學校老師批改作業發現，由輔導 老師
      約訪證人即告訴人Ａ男瞭解，而向宜蘭縣性侵害防治中心
      通報，並由社工到校訪視，因而查悉上情等情，有Ａ男高
      中生命河流作業、性侵害犯罪事件通報表、宜蘭縣政府社
      會處性侵害減述案件訊前訪視調查報告、性侵害案件減少
      被害人重覆陳述作業訊前訪視紀錄表各1份在卷足憑（影
      本見本院卷第57至58頁、110年度他字第157號偵查卷第3
      至6、8頁，原本見偵查彌封袋內）。而證人即告訴人Ａ男
      經學校進行通報後即自110年3月起由學校安排進行心理諮
      商，有Ａ男就讀學校檢送之諮商輔導紀錄可憑（見本院卷
      第125至128頁，原本見本院不公開卷內），足證Ａ男於案
      發後因在作業中披露此事，經過上開通報、由社工進行訪
      視而發現本案之流程，可徵證人即告訴人Ａ男所述遭被告
      猥褻等節，並非虛構。再佐以證人即告訴人Ａ男及其 家人
      與被告間並無任何仇怨糾紛，被告亦未與證人即告訴人Ａ
      男發生不愉快之事，業據被告供述在卷（見本院卷第37、
      187頁），證人即告訴人Ａ男實無誣指被告之動機或目的，
      苟無其事，證人即告訴人Ａ男應無自始一致指訴遭被告猥
      褻之理，堪信證人即告訴人Ａ男證述應為真實。 
　２、證人即告訴人Ａ男陳述本案相關情節時之反應：
　　　按證人陳述之證言，常有就其經歷、見聞、體驗事實與他
      人轉述參雜不分，一併陳述之情形。若其陳述內容，係以
      之供為證明被害人之心理狀態，或用以證明被害人之認知
      ，或以之證明對聽聞被害人所造成之影響者，由於該證人
      之陳述本身並非用以證明其所轉述之內容是否真實，而是
      作為情況證據（間接證據），以之參照推論被害人陳述當
      時之心理或認知，或是供為證明對該被害人案發當時或事
      後所生之影響，難謂亦屬傳述自被害人，實已等同證人陳
      述其所目睹被害人當時之情況，而屬適格之補強證據（最
      高法院106年度台上字第2012號刑事判決意旨參照）。又
      按透過「被害人陳述」以外之證據，得證明被害人聲稱被
      害事件時之言行舉止、情緒表現、心理狀態或處理反應等
      情景者（間接事實），係獨立於（即不同於）被害陳述之
      證據方法暨資料，屬具補強證據適格之情況證據，可藉其
      與待證事實有蓋然性之常態關聯，資為被害人遭遇（直接
      事實）致生影響之推理素材，此並非傳聞自被害陳述之重
      複或累積，當容許由法院透過調查程序，勾稽被害陳述相
      互印證，進而產生事實認定之心證（最高法院110年度台
      上字第307號判決可資參照）。證人即告訴人Ａ男之母親於
      本院審理中證述：經學校老師告知後，有問過Ａ男，Ａ男說
      不想提起這件事，當時他說的時候是有點生氣，不想再回
      想這件事等語（見本院卷第104頁），與遭性侵害之受害
      者反應相符，自得為Ａ男陳述遭受性侵害指訴憑信性之補
      強證據。再佐以卷附Ａ男就讀高中所附諮商輔導紀錄記載
      ，Ａ男長年來自行學會並運作壓抑與迴避情緒的自我保護
      方式，未能整合被性猥褻的（可能）創傷。此猥褻案件被
      揭露，但父母没有評論，也没有針對此事關懷過，過往此
      案在進行的過程，Ａ男曾經情緒性地表達不想再去安親班
      ，但是父母沒有理解Ａ男的情緒來源，也持續要Ａ男去安親
      。到國中，Ａ男才能覺得鬆一口氣，脫離魔爪。Ａ男為了保
      護自己，不接觸傷痛，Ａ男習慣不要讓自己暴露在受傷的
      情緒裡，但是可能因而讓（受創）情緒變成一種影響人格
      （負向）發展的因素，比如：較低的自我概念。在父母面
      前不接觸、不揭露，在心理師面前否認情緒的存在，嘗試
      在自己的世界裡自行療傷等情，有心理諮商摘要報告在卷
      足稽（見本院卷第125至128頁），以上開所述，係宜蘭縣
      政府社會處接獲本案通報後，由心理諮商師介入關懷服務
      ，而就其與Ａ男晤談接觸經過所見之情緒反應，加以製作
      之業務上文書，與Ａ男之累積性陳述不同，自足以補強Ａ男
      上開指述被告對其為猥褻行為 乙情之真實性。
　３、再者，被告經檢察官囑託內政部警政署刑事警察局實施測
      謊鑑定，先以熟悉測試法檢測被告生理圖譜反應情形正常
      ，使被告熟悉測試流程，再以區域比對法測試，經以數據
      分析法比對、分析測試結果，被告對：「（問：你有沒有
      摸(碰觸、抓握、套弄)過他【BT000-A110004】的生殖器
      ？)沒有。」、「（問：你有沒有在安親班摸(碰觸、抓握
      、套弄)過他【BT000-A110004】的生殖器？)沒有。」等
      問題，經測試結果呈不實反應，此有內政部警政署刑事警
      察局於110年9月8日出具之刑鑑字第1100500619號鑑定書
      所附被告具結書、測謊鑑定資料表、測謊鑑定說明書、測
      謊圖譜分析量化表、測謊鑑定人資歷表及測謊圖譜在卷可
      憑（見110年度偵字第1763號偵查卷第42至45頁，測謊圖
      譜見偵查彌封袋內），其鑑定結果呈現內容與證人即告訴
      人Ａ男證述遭被告猥褻之情節一致，顯見證人即告訴人Ａ男
      之證述客觀上較為可信而與事實相符，堪可採信。
  ４、以上事證，俱足補強證人即告訴人Ａ男上開證述內容，證人
      即告訴人Ａ男上開證述自堪採信為真。檢察官雖認被告係
      自105年3月1日起至106年7月31日對證人即告訴人Ａ男為猥
      褻行為共222次（起訴書原記載自105年2、3月起至106年7
      、8月間止，業經公訴人當庭更正以最有利於被告之方式
      計算），惟被告辯稱Ａ男於106年6月即未在補習班就讀等
      語，證人即告訴人Ａ男雖於偵查中證述：從我小學5年級就
      是105年2、3月開始，一直到我小6就是106年7、8月間等
      情（見110年度偵字第1763號偵查卷第51頁背面），惟證
      人即告訴人Ａ男於本院審理中結證稱：快上國一時轉到別
      的補習班，正確時間我不確定等語 （見本院卷第89頁）
      ，而證人即告訴人Ａ男之母於本院審理中證述 ：Ａ男在頂
      尖優勢文理補習班補習到國小五、六年級時，升國一那一
      年才沒有再去該處上課等語（見本院卷第99、101頁），
      另證人即頂尖優勢文理補習班負責人甲○○到庭證述：六年
      級下學期即畢業前即106年6月前就沒有來上課了等情（見
      本院卷第139頁），依前揭證述綜合判斷， 爰認定證人即
      告訴人Ａ男在頂尖優勢文理補習班就讀至106年6月前即106
      年5月31日。是被告於105年3月1日起至106年5月31日止之
      期間，以每週3次之頻率，在上開頂尖優勢文理補習班一
      樓櫃臺、茶水間、改作業處，將手伸入Ａ男褲子內撫摸Ａ男
      生殖器之方式，其中有1次在上開補習班茶水間，脫去Ａ男
      褲子後以生殖器摩擦Ａ男臀部等方式，對Ａ男為猥褻行為共
      195次行為（計算式：105年3月1日至106年5月31日共457
      日，457/7=65〈星期〉，65*3=195），已臻灼然。
（四）被告所為辯解不予採信之理由：
　１、被告否認本件犯行，且辯護人以：測謊鑑定外在因素影響
      眾多，被告本身個性內向，可能導致測謊報告與事實有差
      異。另測謊報告中第三個問題，測謊單位也無法判讀，前
      兩個問題判讀是否為真，是否真的是被告說謊，有可疑之
      處，無法作為被告犯罪事實之基礎云云。惟查，
　 (1)被告經檢察官囑託內政部警政署刑事警察局實施測謊鑑定
      ，於測謊前先以熟悉測試法檢測被告生理圖譜反應情形
　　　並讓其熟悉測試流程後，再以「區域比對法」測試比對，
      而被告受測時意識清楚，並於測前自承病歷（包括精神疾
      病）「糖尿病」、當時之身體狀況「還可以」、測前睡眠
      「較少」（精神尚可）等情，業據本院說明如前，被告既
      自承當時身體狀況還可以等語而接受測謊，嗣又因鑑定結
      果與其所辯無法相合，事後徒以其個性內向會影響施測結
      果為由，藉此推翻受測鑑定之結果置辯，惟上開程序之進
      行，於形式及實質俱無任何瑕疵可指，辯護人猶執詞泛言
      主張該鑑定結果不可採，自難認可採。
　 (2)又被告經檢察官囑託內政部警政署刑事警察局實施測謊鑑
      定，先以熟悉測試法檢測被告生理圖譜反應情形正常，使
      被告熟悉測試流程，再以區域比對法測試，經以數據分析
      法比對、分析測試結果，被告對：「（問：你有沒有摸(
      碰觸、抓握、套弄)過他【BT000-A110004】的生殖器？)
      沒有。」、「（問：你有沒有在安親班摸(碰觸、抓握、
      套弄)過他【BT000-A110004】的生殖器？)沒有。」等問
      題，經測試結果呈不實反應；另被告對：「（問：你有沒
      有用生殖器碰觸(含頂、摩擦)他【BT000-A110004】的屁
      股？)沒有。」問題，經測試結果因受減弱效應影響，無
      法鑑判，有內政部警政署刑事警察局於110年9月8日出具
      之刑鑑字第1100500619號鑑定書所附被告具結書、測謊鑑
      定資料表、測謊鑑定說明書、測謊圖譜分析量化表、測謊
      鑑定人資歷表及測謊圖譜在卷可憑（見110年度偵字第176
      3號偵查卷第42至45頁，測謊圖譜見偵查彌封袋內），已
      如前述，是以，被告辯解其未對Ａ男為撫摸Ａ男生殖器之猥
      褻行為之說詞，顯與上開鑑定結果相違，反面而言，該鑑
      定結果呈現內容與證人即告訴人Ａ男證述遭被告猥褻之情
      節一致，顯見證人即告訴人Ａ男之證述較被告所述較為可
      信而與事實相符。至測謊鑑定認被告就第三個問題因受減
      弱效應影響，無法鑑判等情，惟於測謊鑑定說明亦明確說
      明：「減弱效應」係指被問及一連串相關問題時，說謊的
      受測者會將注意力集中在他認為最強烈的相關問題上，而
      造成對其他相關問題沒有反應或呈現低度反應（見110年
      度偵字第1763號偵查卷第43頁），非指被告未說謊；況本
      件係由檢察官將全案卷證資料送請刑事警察局，並由該局
      測謊人員依據該等卷證資料，本於專業進行問題設計及結
      果判讀，顯見鑑定人確實是根據其專業上之判斷而有不同
      之鑑定結果，自不得以鑑定書認就問題三因減弱效應影響
      而認測謊鑑定書之結果不足採據。是被告否認犯行及辯護
      人前揭所辯均尚嫌無據。
  ２、被告及其辯護人雖辯稱：Ａ男所述被告於短時間內每週三次
      侵害Ａ男，次數頻繁，補習班人數流動眾多，如果侵害頻
      繁的話應會遭他人發現，竟無其他師生及告訴人之親友發
      現，Ａ男所述是否真實非屬無疑云云。惟查，依Ａ男之母親
      於本院審理時證述：伊都上晚班，回家也很少碰到 小孩
      等情（見本院卷第102頁），而Ａ男其時年僅11餘歲 至12
      餘歲，被告係補習班輔導老師，對Ａ男有監督管教權 責，
      復會以打手心等方式體罰Ａ男，業據被告供承在卷（見本
      院卷第185至186頁），是被告係Ａ男之輔導老師 ，與Ａ男
      間有監督照顧管教上之關係，被告顯然是認為Ａ男年幼可
      欺，不敢對外張揚，故即使當時在補習班內尚有其他人，
      被告仍肆無忌憚，猶敢在補習班內對Ａ男為猥褻之行為，
      客觀上並非毫無可能。Ａ男亦可能因與父母、同學關係較
      為疏離，在受侵害後，或許認為丟臉，遭人以異樣眼光看
      待，或許認為如實陳述，未必會被家人所接受，未必會獲
      得協助等等因素考量下，而不敢立即向家人或同學或其他
      老師反應、求援，客觀上亦符合一般經驗法則。又一般性
      侵害行為人當是利用隱密且不易被發現之際犯案，是辯護
      人上開所指若遭性侵會向他人求救，會有人發現等節，尚
      難遽為對被告有利之認定。
　３、被告辯護人雖以：Ａ男證述會留到晚上10點、11點，然依證
      人母親及甲○○之證述，均證稱不會有此情形，故Ａ男所述
      是否為真尚有可疑云云。惟查，證人即頂尖優勢文理補習
      班負責人甲○○於本院審理中證述：Ａ男五年級下學 期功課
      沒辦法完成就會去被告一樓那邊寫功課，偶爾會到 8點10
      分，Ａ男會坐在被告的座位旁邊寫等語（見本院卷第140至
      142、144頁），是證人即告訴人Ａ男前揭證述下課後有至
      一樓坐在被告座位旁由被告輔導完成功課並非子虛。至證
      人即告訴人Ａ男之母親及證人甲○○固均證述：Ａ男沒有留到
      10點、11點等語（見本院卷第101、140頁），告訴人Ａ男
      就此部分之陳述固可能記憶有誤，惟供述證據具有其特殊
      性，因人類對於事物之注意及觀察，有其能力上之限制，
      未必如攝影機或照相機般，對所發生或經歷的事實能機械
      式無誤地捕捉，亦未必能洞悉事實發生過程之每一細節及
      全貌，且常人對於過往事物之記憶，每隨時日之間隔而漸
      趨模糊或失真，已如前述，是證人即告訴人Ａ男此部分證
      述縱記憶有誤，亦不足以推翻前揭Ａ男指訴遭被告猥褻之
      事實。又被告及辯護人雖舉證人甲○○證述認被告並未對Ａ
      男為猥褻行為云云，經查，證人甲○○固於本院審理中證述
      ：在Ａ男補習期間內，沒有看過被告與Ａ男有比較親密或不
      正當接觸的行為，也沒有其他同學或師長反應過被告與Ａ
      男有比較不正當舉動等情（見本院卷第141頁），惟性侵
      害案件多是於隱密、無人在場之時、地發生，未必會有人
      見到或察覺，且證人即告訴人Ａ男之證述前後一致，並有
      前揭證據補強，已如前述，故證人甲○○前揭證述不足為有
      利被告之認定。
（五）綜上事證，被告前揭否認犯罪之辯解，核屬卸責之詞，辯
      護人前揭辯詞均不足採信，被告上開對未滿十四歲男子為
      猥褻行為之犯罪事實事證明確，應予依法論科。
二、論罪科刑：
（一）又刑法所指之「猥褻行為」，係指除性交以外，行為人主
      觀上有滿足自己性（色）慾之意念，而在客觀上施行足以
      誘起他人性（色）慾之舉動或行為者，即足以當之。換言
      之，行為人基於滿足個人性慾之主觀意念，所為性交以外
      之舉動或行為，依一般社會通念，認為足以引起、滿足或
      發洩性慾之方法或手段等一切情色行為，均屬刑法上所稱
      之猥褻行為。本件被告以將手伸入Ａ男褲子內撫摸Ａ男生殖
      器，其中有1次脫去Ａ男褲子後以生殖器摩擦Ａ男臀部，其
      目的均在滿足其個人之性慾，且每次行為並非瞬間即結束
      ，已如前述，依一般社會通念，其行為屬於足以引起、滿
      足或發洩性慾之方法或手段，自屬猥褻行為。
（二）按刑法總則之加重，係概括性之規定，所有罪名均一體適
      用；刑法分則之加重，則係就犯罪類型變更之個別犯罪行
      為予以加重，為另一獨立之罪名。兒童及少年福利與權益
      保障法第一百十二條第一項前段有關對兒童及少年犯罪之
      加重，係對被害人為兒童或少年之特殊要件予以加重處罰
      ，乃就犯罪類型變更之個別犯罪行為予以加重，屬刑法分
      則加重之性質而成為另一獨立之罪名。又依兒童及少年福
      利與權益保障法第二條規定：「本法所稱兒童及少年，指
      未滿十八歲之人；所稱兒童，指未滿十二歲之人；所稱少
      年，指十二歲以上未滿十八歲之人」，則兒童及少年福利
      與權益保障法第一百十二條第一項前段、刑法第二百二十
      八條之罪，亦屬以被害人之年齡為特殊要件。成年人若故
      意對未滿十四歲或十四歲以上未滿十六歲之人犯刑法第二
      百二十八條之罪，除應依兒童及少年福利與權益保障法第
      一百十二條第一項前段規定加重外，因其同時符合刑法第
      二百二十七條之構成要件，兩者間具有法條競合關係，應
      依重法優於輕法原則，擇較重之罪論處。是以，經比較法
      定刑度，於刑法第二百二十七條第二項與兒童及少年福利
      與權益保障法第一百十二條第一項前段、刑法第二百二十
      八條第二項競合者，應論以刑法第二百二十七條第二項之
      罪（最高法院99年度台上字第2443號、107年度台上字第2
      221號、107年度台上字第1447號、110年度台上字第276號
      刑事判決意旨參照）。按刑法第二百二十七條第一項、第
      二項之對於未滿十四歲之男女為性交、猥褻罪，係以被害
      人之年齡作為構成要件之一，立法意旨係衡酌未滿十四歲
      之我國男女，身心發育未臻健全，智識尚非完足，不解性
      行為之真義，客觀上否定其具有同意為性行為之能力，所
      保護之法益，雖非無私人之性自主權，然毋寧多係基於國
      民健康之公共利益，然此乃指被害人不具同意能力而竟同
      意之情形。又同法第二百二十八條第一項、第二項之利用
      權勢性交、猥褻罪，係因加害之行為人與被害人間具有親
      屬、監護、教養、教育、訓練、救濟、醫療、公務、業務
      或其他類似之關係，而利用此權勢或機會，進行性侵害，
      被害人雖同意該性行為，無非礙於上揭某程度之服從關係
      而曲從，性自主意思決定仍受一定程度之壓抑，故獨立列
      為另一性侵害犯罪類型，但如被害人係未滿十四歲之人時
      ，即應依吸收關係（重行為吸收輕行為），直接課以對於
      未滿十四歲之男女為性侵害罪責，不發生想像競合犯從一
      重處斷之問題（最高法院99年度台上字第2443號判決意旨
      ）。綜上以觀，刑法第二百二十七條之罪，既以被害人之
      年齡為其特殊要件，縱使被告係利用權勢、機會對於服從
      自己監督、扶助、照護之人而為性交或猥褻之行為，亦應
      認為被吸收於上開條項犯罪之內，而無適用刑法第二百二
      十八條之罪之餘地。
（三）經查，證人即告訴人Ａ男為93年12月生，於案發時為未滿
      十四歲之少年，有其年籍資料在卷可查（見偵查卷彌封袋
      內年籍對照表）。被告對Ａ男為犯罪事實欄一所示之猥褻
      行為時，Ａ男年齡均尚未滿十四歲，又Ａ男因教育關係，受
      被告監督、照護，而Ａ男係因被告身為課後補習班老師而
      未加反抗、拒絕，是以被告係利用其身為安親班老師之權
      勢及機會，而對Ａ男為猥褻行為，核被告如犯罪事實欄一
      所為，係利用其權勢對未滿十四歲之男子為猥褻之行為，
      應依重行為吸收輕行為之吸收關係，均係犯刑法第二百二
      十七條第二項之對於未滿十四歲之男子為猥褻罪，不另論
      以刑法第二百二十八條第二項之罪。又刑法第二百二十七
      條第二項之罪，係就被害人係兒童及少年而定之特別處罰
      規定，自不得再依兒童及少年福利與權益保障法第一百十
      二條第一項前段規定加重其刑。被告對Ａ男為猥褻行為之
      犯罪期間自105年3月1日起至106年5月31日止，以每週3次
      計算，共195罪（計算式：457/7＊3=195）。被告先後195
      次犯行，犯意各別，犯罪時間不同，各次犯罪行為明顯可
      分，應分論併罰。
（四）起訴意旨雖認被告所犯為刑法第二百二十四條之一、第二
      百二十二條第一項第二款之對於未滿十四歲男子加重強制
      猥褻罪嫌，惟證人即告訴人Ａ男於本院審理中證述：被告
      對我做這些事時，我沒有反抗或斥責或拒絕，被告也沒有
      恐嚇或威脅我等語（見本院卷第93頁），而公訴人起訴書
       僅記載「違反Ａ男之意願」，未詳述以何種「違反意願」
      或「強制方式」，是難認被告對Ａ男為前揭猥褻行為有以
      強暴脅迫或其他違反意願之方式為之，是公訴意旨容有誤
      會，惟因起訴之基本社會事實同一，且經本院於審理中已
      諭知此部分所涉罪名（見本院卷第190頁），檢察官、被
      告及辯護人亦就此為辯論，業已保障被告之防禦權，爰依
      刑事訴訟法第三百條規定變更起訴法條。
（五）量刑：爰以行為人之責任為基礎，審酌被告與Ａ男為補習
      班師生關係，知悉Ａ男係未滿十四歲之男子，思慮未臻成
      熟，身心仍處於發展階段，竟利用指導課業之機會，對Ａ
      男為猥褻行為，所為對Ａ男身心健康與人格發展造成影響
      ，自應受一定程度之刑事非難。惟念被告前無犯罪科刑紀
      錄，有臺灣高等法院被告前案紀錄表1份附卷可考，堪認
      於本件案發前之生活狀況尚稱良好。兼衡本件犯行對Ａ男
      身心狀況造成影響、被告未坦承犯行之犯後態度，及被告
      為大專肄業之智識程度、在補習班擔任老師、家中有弟弟
      及奶奶同住、家庭經濟狀況一般之家庭生活狀況（見本院
      卷第188頁）等一切情狀，並參酌告訴人Ａ男、Ａ男之母親
      於本院審理中陳述之意見（見本院卷第104、105頁），就
      被告所犯各罪各量處如主文所示之刑。
（六）執行刑：末審酌數罪併罰之定應執行刑，係出於刑罰經濟
      與責罰相當之考量，並非予以犯罪行為人或受刑人不當之
      利益，為一種特別的量刑過程，相較於刑法第五十七條所
      定科刑時應審酌之事項，係對一般犯罪行為之裁量。而定
      應執行刑之宣告，乃對犯罪行為人本身及所犯各罪之總檢
      視，除應考量行為人所犯數罪反應出之人格特性，並應權
      衡審酌行為人之責任與整體刑法目的及相關刑事政策，在
      量刑權之法律拘束性原則下，依刑法第五十一條第五款規
      定，採限制加重原則，資為量刑自由裁量權之外部界限，
      並應受法秩序理念規範之比例原則、平等原則、責罰相當
      原則、重複評價禁止原則等自由裁量權之內部抽象價值要
      求界限之支配，以使輕重得宜，罰當其責，俾符合法律授
      與裁量權之目的，以區別數罪併罰與單純數罪之不同，兼
      顧刑罰衡平原則。故定應執行刑時，除仍應就各別刑罰規
      範之目的、輕重罪間體系之平衡、整體犯罪非難評價，為
      綜合判斷外，尤須參酌上開實現刑罰公平性，以杜絕僥倖
      、減少犯罪之立法意旨，為妥適之裁量。本院衡酌被告所
      犯本案195次犯行，被害人同一，犯罪性質相同，犯罪時
      間為105年3月1日至106年5月31日，實質侵害法益之質與
      量，未如形式上單從罪數所包含範圍之鉅，如以實質累加
      之方式定應執行刑，處罰之刑度恐將超過其行為之不法內
      涵與罪責程度，爰基於罪責相當之要求，並考量因生命有
      限，刑罰對受刑人所造成之痛苦程度，係隨刑度增加而生
      加乘效果，而非以等比方式增加，於刑法第五十一條第五
      款所定之外部性界限內，綜合評價各罪類型、關係、法益
      侵害之整體效果，考量犯罪人個人特質，及以比例原則、
      平等原則、責罰相當原則、重複評價禁止原則為內涵之內
      部性界限，為適度反應被告整體犯罪行為之不法與罪責程
      度及對被告施以矯正之必要性，而就被告本案所犯之195
      次犯行所宣告之刑，定應執行刑如主文所示。
乙、無罪部分：
壹、公訴意旨另略以：被告於106年6月1日起至7月31日尚有在上
    開補習班一樓櫃檯、茶水間、改作業處，將手伸入Ａ男褲子
    內撫摸Ａ男生殖器之方式為猥褻行為共27次（即222-195=27
    ）之猥褻犯行。因認被告此部分，亦涉犯刑法第二百二十四
    之一條、第二百二十二條第一項第二款之對於未滿14之男子
    為強制猥褻行為罪嫌。
貳、按犯罪事實應依證據認定之，無證據不得認定犯罪事實；不
    能證明被告犯罪者，應諭知無罪之判決，刑事訴訟法第一百
    五十四條第二項、第三百零一條第一項分別定有明文。又認
    定犯罪事實應依證據，為刑事訴訟法所明定，故被告否認犯
    罪事實所持之辯解，縱屬不能成立，仍非有積極證據足以證
    明其犯罪行為，不能遽為有罪之認定（最高法院30年上字第
    1831號判例意旨參照）；認定事實應憑證據，如未能發現相
    當證據，或證據不足以證明，自不能以推測或擬制之方法，
    以為裁判基礎（最高法院87年度台上字第1045號判決意旨參
    照）。惟被害人之為證人，與通常一般第三人之為證人不侔
    ，被害人就被害經過所為之陳述，其目的在於使被告受刑事
    訴追處罰，與被告處於絕對相反之立場，其陳述或不免渲染
    、誇大，是被害人縱立於證人地位具結而為指證、陳述，然
    其供述證據之證明力仍較與被告無利害關係之一般證人之陳
    述為薄弱。從而，被害人就被害經過之陳述，除需無瑕疵可
    指，仍應調查其他補強證據以擔保其指證、陳述確有相當之
    真實性，而為通常一般人均不致有所懷疑者，始得採為論罪
    科刑之依據，非謂被害人已踐行人證之調查程序，即得逕以
    其指證、陳述作為有罪判決之唯一證據（最高法院101年度
    台上字第5429號判決要旨參照）。
參、公訴意旨所載被告對Ａ男尚有27次強制猥褻犯行，僅有證人
    即告訴人Ａ男於偵查中之指述；從我小學5年級就是105年2、
    3月開始，一直到我小6就是106年7、8月間等情（見110年度
    偵字第1763號偵查卷第51頁背面），惟證人即告訴人Ａ男於
    本院審理中結證稱：快上國一時轉到別的補習班，正確時間
    我不確定等語（見本院卷第89頁），而證人即告訴人Ａ男之
    母於本院審理中證述：Ａ男在頂尖優勢文理補習班補習到國
    小五、六年級時，升國一那一年才沒有再去該處上課等語（
    見本院卷第99、101頁），另證人即頂尖優勢文理補習班負
    責人甲○○到庭證述：六年級下學期即畢業前即106年6月前就
    沒有來上課了等情（見本院卷第139頁），證人即告訴人Ａ男
    於本院審理中證述：不確定何時未再至補習班等節 ，而證
    人甲○○證述：106年6月就沒有再至補習班等語，對照證人即
    告訴人Ａ男之母證述：Ａ男補習至106年5、6月等節，是僅能
    認定證人即告訴人Ａ男在頂尖優勢文理補習班就讀至106年6
    月前即106年5月31日止。是公訴人所指被告對Ａ男為猥褻行
    為，除犯罪事實欄一所示猥褻犯行外，被告尚有於106年5月
    31日起至106年7月31日止之期間，以每週3次之頻率，將手
    伸入Ａ男褲子內撫摸Ａ男生殖器之27次猥褻犯行，惟卷內並無
    確實證據足認被告有此部分行為，此部分僅有Ａ男於偵查中
    之指述，而Ａ男於本院審理中已證述：不記得沒至該補習班
    之確切時間云云，是被告此部分犯行之次數，僅憑推算，並
    無其他足資確認憑據。依「罪證有疑、利於被告」之證據法
    則，從對被告最有利之計算方式，均如前述，是公訴意旨認
    被告對Ａ男尚有27次猥褻行為，尚嫌無據。綜覈全案證據資
    料，公訴意旨所指被告此部分犯行，除Ａ男單一指述外，並
    無其他補強證據可佐。此外，公訴人復未提出其他積極證據
    ，資以證明被告確有其所指此部分犯行，是應認被告此部分
    罪嫌尚屬不能證明，自應為無罪之諭知。
據上論斷，應依刑事訴訟法第二百九十九條第一項前段、第三百
條、第三百零一條第一項前段，刑法第二百二十七條第二項、第
五十一條第五款，判決如主文。
本案經檢察官黃正綱提起公訴，檢察官劉憲英到庭執行職務。
中　　華　　民　　國　　111 　年　　 6 　　月　　6　　日
                  刑事第四庭 審判長 法  官  林惠玲
                                    法  官　陳錦雯
　　　　　　　　　　　　　　　　    法  官  楊心希
以上正本證明與原本無異。
如不服本判決應於收受本判決後20日內向本院提出上訴書狀，並
應敘述具體理由。若未敘述理由者，應於上訴期間屆滿後20日內
向本院補提理由書狀(均須按他造當事人之人數附繕本)。
                                    書記官　陳蒼仁
中　　華　　民　　國　　111 　年　　 6 　　月　　6　　日
附錄本案論罪科刑之法條：
刑法第二百二十七條
對於未滿十四歲之男女為性交者，處三年以上十年以下有期徒刑
。
對於未滿十四歲之男女為猥褻之行為者，處六月以上五年以下有
期徒刑。
對於十四歲以上未滿十六歲之男女為性交者，處七年以下有期徒
刑。
對於十四歲以上未滿十六歲之男女為猥褻之行為者，處三年以下
有期徒刑。
第一項、第三項之未遂犯罰之。